臺灣桃園地方法院民事裁定　　　　　　　94年度聲字第1585號
聲　請　人　新竹國際商業銀行股份有限公司
法定代理人　詹宣勇
相　對　人　甲○○
　　　　　　　　　　　　4衖5.
上列當事人間聲請返還提存物事件，本院裁定如下：
    主  文
聲請人依本院八十九年度全木字第二○五二號民事裁定所提存本
院九十二年度存字第六三號提存事件之擔保金即面額共新台幣肆
拾萬元之台北市政府建設公債九十年度第二期債票肆張（面額均
為新台幣壹拾萬元，編號：MJ2868至2871，附息票4 至10期）准
予返還。
    理  由
一、聲請意旨略以：聲請人因借款債務假扣押事件，前依本院89
    年度全木字第2052號民事裁定，為擔保對相對人財產之假扣
    押強制執行，曾提存如主文所示面額共新台幣（下同）400,
    000 元之台北市政府建設公債債票為擔保金，以本院92年度
    存字第63號提存事件提存在案。惟因聲請人已聲請本院撤銷
    系爭假扣押裁定確定在案，並聲請本院以93年度聲字第1036
    號函通知相對人如因系爭假扣押之強制執行受有損害，應於
    收到通知後20日內行使權利，然相對人逾期仍未行使權利，
    為此依民事訴訟法第104 條規定，聲請返還系爭提存物等語
    。
二、按訴訟終結後，供擔保人證明已定20日以上之期間，催告受
    擔保利益人行使權利而未行使，或法院依供擔保人之聲請，
    通知受擔保利益人於一定期間內行使權利並向法院為行使權
    利之證明而未證明者，法院應依供擔保人之聲請，以裁定命
    返還其提存物或保證書。前開規定，於其他依法令供訴訟上
    之擔保者，準用之。民事訴訟法第104 條第1 項第3 款、第
    106 條前段分別定有明文。又假扣押裁定如經撤銷或不得再
    據以聲請法院強制執行，則假扣押執行之執行名義失其存在
    ，執行程序隨之終結，債務人如受有損害，可於債權人催告
    所定至少20日之期間內行使權利，應足保護擔保利益人之權
    利，因此所謂訴訟終結，宜從廣義解釋，包括執行程序終結
    在內。
三、經查聲請人為擔保對相對人財產假扣押之強制執行，曾依本
    院89年度全木字第2052號民事裁定，向本院以92年度存字第
    63號提存事件提存如主文所示面額共400,000 元之台北市政
    府建設公債債票為擔保金，並以本院89年度執全字第1094號
    假扣押強制執行事件，對相對人之財產實施假扣押在案。嗣
    前開假扣押強制執行事件所查扣之相對人財產，業經本院以
    92年度執字第28042 號強制執行事件調卷拍賣完畢而訴訟終
    結後，聲請人另聲請本院以93年度全聲字第219 號民事裁定
    撤銷前開假扣押裁定，再聲請本院以93年度聲字第846 號函
    通知受擔保利益人即相對人如因系爭假扣押之強制執行受有
    損害，應於該通知送達後於20日內就系爭擔保金行使權利，
    並向本院為行使權利之證明，相對人已於93年9 月6 日合法
    收受本院前開通知，然迄今仍未行使權利之事實，業據聲請
    人提出本院92年度存字第63號提存書、93年度全聲字第219
    號民事裁定、裁定確定證明書、本院民事庭通知各1 件為證
    ，核屬相符，復經本院依職權調閱上開卷宗查對無誤，並查
    明相對人迄未對聲請人提起訴訟、聲請支付命令或調解乙節
    屬實，有本院民事紀錄科查詢表2 張在卷可稽，自堪信聲請
    人之主張為真實。從而聲請人聲請發還擔保金，合於前開法
    律規定，應予准許。
四、依民事訴訟法第106 條前段、第104 條第1 項第3 款，裁定
    如主文。
中　　華　　民　　國　　94　　年　　11　　月　　30　　日
                  民事第三庭    法　官　林雯娟
以上正本係照原本作成
如對本裁定抗告須於裁定送達後10日內向本院提出抗告狀，並應
繳納抗告裁判費新台幣1,000 元。
中　　華　　民　　國　　94　　年　　11　　月　　30　　日
                                書記官　簡維萍
